臺北高等行政法院裁定
111年度交上再字第24號
聲  請  人  莊敏鑫                                      
相  對  人  新北市政府交通事件裁決處


代  表  人  李忠台（處長）

上列當事人間因交通裁決事件，聲請人對於中華民國111年3月21
日本院111年度交上字第54號裁定聲請再審，經臺灣新北地方法
院以111年度交再字第2號行政訴訟裁定移送本院，本院裁定如下
：
　　主  文
再審之聲請駁回。
再審訴訟費用新臺幣參佰元由聲請人負擔。
　　理  由
一、按行政訴訟法第275條規定：「(第1項)再審之訴專屬為判決
    之原行政法院管轄。(第2項)對於審級不同之行政法院就同
    一事件所為之判決提起再審之訴者，由專屬上級行政法院合
    併管轄之。(第3項)對於最高行政法院之判決，本於第273條
    第1項第9款至第14款事由聲明不服者，雖有前2項之情形，
    仍專屬原高等行政法院管轄。」、第283條規定：「裁定已
    經確定，而有第273條之情形者，得準用本編之規定，聲請
    再審。」對於高等行政法院判決提起上訴，而經最高行政法
    院認上訴為不合法以裁定駁回，對於該高等行政法院判決提
    起再審之訴者，無論本於何種法定再審事由，仍應專屬原高
    等行政法院管轄。又當事人向最高行政法院提起上訴，是否
    合法，係屬最高行政法院應依職權調查裁判之事項，聲請人
    對最高行政法院以其上訴為不合法而駁回之裁定，無論本於
    何種法定再審事由，依行政訴訟法第283條準用第275條第1
    項之規定，專屬最高行政法院管轄，同法第275條第3項規定
    不在準用之列(最高行政法院95年8月份庭長法官聯席會議(
    一)決議意旨參照)。上開規定及最高行政法院決議意旨，依
    行政訴訟法第237條之9第3項規定，於交通裁決事件準用之
    。因聲請人對臺灣新北地方法院（下稱原審法院）110年度
    交字第740號判決提起上訴，是否合法，係屬本院應依職權
    調查裁判之事項，聲請人對本院111年度交上字第54號上訴
    駁回裁定聲請再審，無論本於何種法定再審事由，仍專屬本
    院管轄，合先敘明。
二、次按聲請再審應於30日之不變期間內提起。前項期間自裁定
    確定時起算，裁定於送達前確定者，自送達時起算；其再審
    之理由發生或知悉在後者，均自知悉時起算，行政訴訟法第
    283條準用第276條第1項及第2項定有明文。倘聲請人主張再
    審之理由發生或其知悉在後者，依同法第283條準用第277條
    第1項第4款之規定，應就此利己事實負舉證責任。上開規定
    ，依同法第237條之9第3項規定，於交通裁決事件訴訟程序
    準用之。
三、聲請人前因交通裁決事件提起行政訴訟，經原審地院以110
    年12月30日110年度交字第740號判決駁回（下稱原判決）。
    聲請人提起上訴，復經本院以111年3月21日111年度交上字
    第54號裁定（下稱原確定裁定）駁回上訴確定。聲請人復不
    服原判決及原確定裁定，依行政訴訟法第273條第1項第9款
    、第10款規定再審事由向原審法院提起再審之訴及聲請再審
    ，經原審法院以111年度交再字第2號裁定駁回其就原判決所
    提起之再審之訴，另就原確定裁定聲請再審部分則裁定移送
    本院。查原確定裁定係於111年4月8日寄存送達於聲請人住
    所所在地新店玫瑰城郵局，且經聲請人於同年月12日領取，
    此有本院送達證書及郵件最新處理結果查詢資料各1紙附卷
    可稽(本院卷第19至21頁)，是前揭再審之不變期間應自裁定
    於111年4月12日送達聲請人之翌日起，加計在途期間2日，
    算至111年5月14日（星期六）止，即告屆滿，惟因遇假日，
    順延至111年5月16日（星期一）已屆滿。聲請人卻遲至111
    年5月30日始聲請再審（見新北地院111年度交再字第2號交
    通裁決事件卷第11頁，聲請再審狀上原審法院收狀戳章），
    顯已逾期，其固主張：係於111年5月15日始知悉員警變造影
    像及虛偽陳述事由云云，惟未見其舉證證明有何再審理由發
    生或知悉在後之事實，自難認可採。是依上開規定及說明，
    本件再審之聲請為不合法，應予駁回。
四、依行政訴訟法第237條之9第3項、第283條、第278條第1項、
    第237條之8第1項、第104條，民事訴訟法第95條、第78條，
    裁定如主文。
中　　華　　民　　國　　111 　年　　12　　月 　 5　 　日
　　　　　　　　　　臺北高等行政法院第五庭
                          　　審判長法  官　陳  心  弘
                             　　　 法  官　畢  乃  俊
                            　 　　 法  官　鄭　凱　文
上為正本係照原本作成。
不得抗告。
中　　華　　民　　國　　111 　年　　12　　月 　 5　 　日
　　　　　　　　　　　　　　　　　　書記官　吳　芳　靜